# 固定资产销售折让

提问人：shixiaoche 时间：2019-08-15 11:32:34
A 公司 2017 年购买一项在建工程设备 100 万元 17 年 12 月该工程达到使用状态并整体转固定资产 2019 年 1 月发现那批货物出了点问题，跟对方协商后，对方同意通过折让的方式赔偿 A 公司，对方开出红字发票10 万元， 设备使用年限 5 年每年折旧 20 万
请问 A 公司收到红字发票 如何调整固定资产
1 、 2019 年净值 80 万，重新估计原值 80 万-10万=70 万按预计剩余年限重新折旧
2 、调整期初原值 冲回多计提折旧部分 调整 2018 年生产成本折旧费@chenyiwei

回答人：chenyiwei
首先，该事项并不涉及前期差错，所以第二种做法“调整期初原值 冲回多计提折旧部分 调整 2018 年生产成本折旧费”应是不恰当的。
对于此处折让，应明确其金额的确定依据，确定是否系对已入账的相关损失或费用支出的补偿。如果对应于已实际发生且已计入本期或前期损益的损失或费用支出项目，则该折让款应视为对该等损失或费用支出的补偿，在收到时计入营业外收入。如果没有明确对应的损失或费用支出项目，则采用你所说的第一种方式 “2019 年净值 80 万，重新估计原值 80 万-10 万 =70万按预计剩余年限重新折旧” 处理。